【裁判字號】    90,易,846
【裁判日期】    900406
【裁判案由】    詐欺
【裁判全文】
臺灣高雄地方法院刑事判決                            九十年度易字第八四六號
    公  訴  人  臺灣高雄地方法院檢察署檢察官
    被      告  乙○○
右列被告因詐欺案件，經檢察官提起公訴（八十九年度偵緝字第二０五三號），本院
判決如左：
    主  文
乙○○意圖為自己不法之所有，以詐術使人將本人之物交付，累犯，處有期徒刑陸月
，如易科罰金，以佰元折算壹日。
    事  實
一、乙○○於民國八十七年間因賭博案件，經本院判處有期徒刑五月確定，於八十七
    年九月四日易科罰金執行完畢，猶不知悔改，意圖為自己不法之所有，於八十九
    年六月一日，前往高雄市○○區○○路一四六巷二十號甲○○住處，向甲○○佯
    稱欲租用營業小客車一日，租金新臺幣（下同）八百元租金，雙方簽立租賃契約
    書為憑，致甲○○陷於錯誤而交付車牌號碼ＹＸ─二三七號營業小客車乙輛（下
    稱前開汽車）。乙○○取得前開汽車後，非但未付任何車租，並且逃匿無，甲
    ○○始知受騙。
二、案經甲○○告訴由台灣高雄地方法院檢察署檢察官偵查起訴。
    理  由
一、訊據被告乙○○對右揭曾向告訴人甲○○租車，且迄今未還之事實，固不否認，
    惟矢口否認有詐欺之犯行，辯稱：伊有打電話給告訴人說伊租金付不出來要跟他
    買那輛車，上開汽車伊開了一個多月後就被朋友借去了，伊朋友的姓名年籍伊不
    知道，也無法聯絡，不知汽車現在何處云云。經查：被告租用上開汽車後，至今
    尚未歸還告訴人，亦未繳付任何租金，業經被告坦承在卷，而被告苟將上開汽車
    借予他人，斷無不知該名朋友姓名及如何聯絡之理；況被告連車租都繳交不起，
    又如何有財力向告訴人購買該車？且被告自取得上開汽車後，即藉故推拖，避不
    見面，經台灣高雄地方法院檢察署通緝後始到案，而該汽車現在何處被告亦無法
    指出，足認被告自始即基於不法所有之意圖，以租車為由騙取告訴人之上開汽車
    ，被告上開辯解，違悖常情，無足採信。此外，復有租賃契約書一紙附卷可稽，
    事證明確，被告犯行洵堪認定。
二、核被告所為，係犯刑法第三百三十九條第一項之詐欺取財罪。公訴人認被告係犯
    同條第二項之詐欺得利罪，惟被告自租車之初顯即基於不法所有之意圖而騙取該
    車，業如前述，起訴法條應予變更。末查，被告於八十七年間因賭博案件，經本
    院判處有期徒刑五月確定，於八十七年九月四日易科罰金執行完畢之事實，有台
    灣高等法院被告全國前案紀錄表一份附卷可憑，其於執行完畢後五年內，再犯最
    重本刑為有期徒刑以上之本罪，屬累犯，依法加重其刑。爰審酌被告貪圖不法，
    以詐術騙取他人財物，犯後猶飾詞狡辯，毫無悔意，惡性非輕，及所騙取之財物
    等一切情狀，量處如主文所示之刑，併諭知易科罰金之折算標準。
據上論斷，應依刑事訴訟法第二百九十九條第一項前段、第三百條，刑法第三百三十
九條第一項、第四十七條、第四十一條第一項，罰金罰鍰提高標準條例第一條前段、
第二條，判決如主文。
中      華      民      國      九十      年      四      月      六    日
                                  臺灣高雄地方法院刑事庭
                                      法  官    吳  宏  榮
右正本證明與原本無異。
如不服本判決，應於判決送達後十日內，向本院提出上訴狀。
                                      書記官    呂  怜  勳
中      華      民      國      九十      年      四      月      六    日
附錄本案論罪科刑法條：
刑法第三百三十九條第一項
意圖為自己或第三人不法之所有，以詐術使人將本人或第三人之物交付者，處五年以
下有期徒刑、拘役或科或併科一千元以下罰金。


司法院資訊處製作；財團法人民間司法改革基金會備份。
